【裁判字號】    92,訴緝,202
【裁判日期】    921020
【裁判案由】    毒品危害防制條例
【裁判全文】
臺灣高雄地方法院刑事判決                        九十二年度訴緝字第二二號
    公  訴  人  臺灣高雄地方法院檢察署檢察官
    被      告  甲○○
右列被告因違反毒品危害防制條例案件，經檢察官聲請簡易判決處刑（九十年度毒偵
緝字第六一八號、九十年度毒偵字第五三○二號），經本院鳳山簡易庭認為不宜，移
由本院改依通常程序審理，於本院行準備程序中，被告先就被訴事實為有罪之陳述，
經告知被告審判程序之旨，並聽取當事人之意見後，裁定進行簡式審判程序，判決如
左：
    主  文
甲○○連續施用第一級毒品，處有期徒刑捌月。扣案海洛因壹包（淨重零點零貳
公克、包裝重零點貳公克）、殘留海洛因注射針筒壹支，均沒收銷燬之。
    事  實
一、甲○○前因施用第二級毒品案件，經本院以八十八年度毒聲字第五七○七號裁定
    送觀察、勒戒後，認無繼續施用毒品之傾向，經臺灣高雄地方法院檢察署檢察官
    於民國八十九年一月卅一日以八十九年度偵緝字第一六九號案件為不起訴處分確
    定在案。嗣又基於概括之犯意，自八十九年八月初某日起，至九十年十一月廿二
    日凌晨二時許，連續在高雄縣鳳山市○○路一二八號九樓之五及同縣大寮鄉○○
    街一○一巷六號等租住處，施用第一級毒品海洛因多次（另自八十九年一月十二
    日起至九十年十一月廿二日止，連續施用第二級毒品安非他命部分，未經檢察官
    起訴），經依本院九十年度毒聲字第七○七九號裁定送觀察、勒戒後，認有繼續
    施用毒品之傾向。甲○○先於八十九年十月卅日下午六時十分許，在高雄縣鳳山
    市○○路一二八號九樓之五租住處與薛順田、陳德源（二人另案偵辦）共同為警
    查獲，為警採尿送驗後發現呈嗎啡陽性反應；又於九十年十一月廿三日上午十時
    四十五分許，在同縣大寮鄉○○街一○一巷口為警查獲，並扣得海洛因一包（淨
    重○．○二公克，包裝重○．二三公克）、殘留海洛因注射針筒一支等物。
二、案經高雄縣警察局鳳山分局、林園分局報告臺灣高雄地方法院檢察署檢察官偵查
    起訴。
    理  由
一、本件被告所犯為死刑、無期徒刑、最輕本刑為三年以上有期徒刑之罪，其於準備
    程序中就被訴事實為有罪之陳述，經告知簡式審判程序之旨，並聽取當事人之意
    見後，本院認為適宜獨任進行簡式審判程序，而裁定進行簡式程序審理，合先敘
    明。
二、被告林靜秋前開施用第一級毒品海洛因犯行，迭據其於警、偵訊及本院審理中所
    坦承不諱，並有海洛因一包、注射針筒一支扣案可證，海洛因一包經送驗確為海
    洛因成分，淨重○．○二公克、包裝重○．二三公克，有法務部調查局九十年十
    二月廿八日編號000000000號鑑定通知書一紙附卷可稽（九十年度毒偵字第五三
    ○二號偵查卷第廿一頁），扣案注射針筒一支經送驗，亦有海洛因陽性反應，有
    高雄醫學大學附設中和紀念醫院九十一年九月廿四日報告編號0000－000
    號檢驗報告一紙附卷可憑（九十一年度訴字第一三九六號審判卷第六十四頁），
    另被告於查獲時二次採尿送驗，均有嗎啡陽性反應，有高雄市政府衛生局被告尿
    液檢驗成績書二紙附卷可稽（九十年度毒偵緝字第六一八號偵查卷第廿七頁、九
    十一年度訴字第一三九六號審判卷第十七頁），是被告自白與事實相符，被告犯
    行，洵堪認定。另被告前因施用第二級毒品案件，經本院以八十八年度毒聲字第
    五七○七號裁定送觀察、勒戒後，認無繼續施用毒品之傾向，於八十九年一月卅
    一日以八十九年度偵緝字第一六九號案件為不起訴處分確定在案，此有被告之臺
    灣高雄地方法院檢察署刑案資料查註紀錄表、不起訴處分書附卷足憑，其於五年
    內再犯毒品危害防制條例第十條之罪，經本院於九十年十一月廿三日，以九十年
    度毒聲字第七○七九號裁定送觀察、勒戒後，認有繼續施用毒品之傾向，亦有本
    院前開裁定及臺灣高雄看守所附設勒戒處所九十年十二月四日高所坤戒勒字第三
    ○二二號函附有無繼續施用毒品傾向證明書一紙附卷可按，是被告事證明確，應
    予依法論科。
三、核被告所為，係犯毒品危害防制條例第十條第一項之施用第一級毒品罪。被告雖
    先後多次非法持有海洛因，惟其持有後，進而施用，其持有之低度行為應被施用
    之高度行為所吸收，均不另論其非法持有毒品罪。被告連續多次施用第一級毒品
    行為，時間密接、犯罪構成要件相同，顯係基於概括犯意為之，應依連續犯規定
    論處，並加重其刑。另被告於八十九年十月卅日為警查獲後，被告坦承於同年月
    廿八日施用第一級毒品海洛因一次之犯行（八十九年度毒偵字第七三五○號偵查
    卷部分），及被告於九十年十一月廿三日為警查獲後，被告坦承自八十九年八月
    初起即連續施用第一級毒品海洛因之犯行，起訴書雖未敘及，亦未併案，然與本
    案起訴施用第一級毒品之犯行，有連續犯之裁判上一罪關係，均為起訴效力所及
    ，本院應併予審理，附此敘明（另被告連續施用第二級毒品安非他命犯行，則未
    經檢察官起訴，本院不得審理，應由檢察官另行起訴，併此敘明）。審酌被告曾
    經施用毒品送觀察、勒戒，經不起訴處分後，又多次施用毒品為警查獲，足見被
    告並無悔意，且戒斷毒癮之意志不堅，惟其犯罪係自戕行為，態度尚稱良好等一
    切情狀，爰分別量處如主文所示之刑。扣案之海洛因壹包，淨重○．○二公克、
    包裝重○．二三公克，經送驗確係海洛因成份，另注射針筒一支，經送驗亦殘留
    有海洛因，均如前述，爰依同條例第十八條第一項規定前段，均沒收銷燬之。
據上論斷，應依刑事訴訟法第四百五十二條、第二百九十九條第一項前段、第二百七
十三條之一第一項，毒品危害防制條例第十條第一項、第十八條第一項前段，刑法第
十一條前段、第五十六條，判決如主文。
本案經檢察官李廷輝到庭執行職務。
中      華      民      國    九十二    年      十      月     二十     日
                              臺灣高雄地方法院刑事庭
                                  法  官  邱明弘
如不服本判決，應於送達後十日內，向本院提出上訴狀。
右正本係照原本作成，證明與原本無異。
                                  書記官  顏宗貝
中      華      民      國    九十二    年      十      月     二十     日
附錄法條：
毒品危害防制條例第十條
施用第一級毒品者，處六月以上五年以下有期徒刑。
施用第二級毒品者，處三年以下有期徒刑。


司法院資訊處製作；財團法人民間司法改革基金會備份。
